【裁判字號】    97,交易,121
【裁判日期】    970829
【裁判案由】    公共危險
【裁判全文】
臺灣嘉義地方法院刑事判決      九十七年度交易字第一二一號
公  訴  人  臺灣嘉義地方法院檢察署檢察官
被      告  甲○○
                    日生）
                    號
上列被告因公共危險案件，經檢察官提起公訴（九十七年度偵字
第三六一六號），因被告於本院準備程序中就被訴事實為有罪之
陳述，經本院合議庭裁定由受命法官獨任以簡式審判程序審理判
決如下：
    主  文
甲○○犯不能安全駕駛動力交通工具罪，累犯，處有期徒刑陸月
，如易科罰金，以新臺幣壹仟元折算壹日。
    事  實
一、甲○○前因犯詐欺罪及公共危險罪，分別經本院以九十六年
    度嘉簡字第六四○號判決判處有期徒刑五月，於民國九十六
    年五月三十一日確定及以九十六年度嘉交簡字第一七○號判
    決判處有期徒刑五月，於九十六年四月十日確定，並經本院
    以九十六年度交聲減字第九一號裁定減刑後應執行有期徒刑
    四月確定，於九十六年十月八日縮刑期滿執行完畢出監。詎
    仍不知悔改，於九十七年四月二十六日下午三時許，在嘉義
    縣中埔鄉同仁村同仁國小旁飲用保力達混合米酒三、四杯後
    ，明知已因飲酒而精神狀況不佳反應較慢，無法為安全之駕
    駛，竟仍於同日下午六時三十分許，騎車牌號碼ＹＫＥ－一
    九二號機車離開，並於同日下午六時五十分許，行經嘉義縣
    中埔鄉深坑村二號之一前時，因不勝酒力，不慎擦撞王哲男
    使用，停放於路旁之車牌號碼六五○一－ＭＱ號自用小客車
    ，警員據報到場處理，發現被告語無倫次、站立不穩、全身
    酒味，於嘉義縣警察局中埔分局同仁派出所內測試其吐氣所
    含酒精濃度為每公升一．五四毫克，始查獲上情。
二、案經嘉義縣警察局中埔分局報告臺灣嘉義地方法院檢察署檢
    察官偵查起訴。
    理  由
一、本件係經被告甲○○於本院準備程序中就被訴事實為有罪之
    陳述，經本院合議庭裁定由受命法官獨任以簡式審判程序加
    以審理，則依據刑事訴訟法第二百七十三條之二、同法第一
    百五十九條第二項之規定，不適用傳聞法則有關限制證據能
    力之相關規定，合先敘明。
二、上開犯罪事實，業據被告坦承不諱，核與證人王哲男、到場
    處理之警員高昇立證述情節相符，此外，並有酒精測定紀錄
    表、刑法第一百八十五條之三案件測試觀察紀錄表、道路交
    通事故現場圖及道路交通事故調查報告表（一）、（二）各
    一份、現場照片十二張等在卷可稽（見嘉義縣警察局中埔分
    局嘉中警偵字第○九七○○二四九九七號刑案偵查卷宗第六
    頁至第十六頁）。又刑法第一百八十五條之三服用毒品、麻
    醉藥品、酒類或其他相類之物，不能安全駕駛交通動力工具
    之認定標準，係採抽象危險犯，不以發生具體危險為必要，
    參考德國、美國之認定標準，對於吐氣所含酒精濃度已達每
    公升○．五五毫克（○．五五MG/L）或血液濃度達百分之○
    ．一一以上，肇事率為一般正常人之十倍，自應認為已達不
    能安全駕駛之標準，有法務部八十八年五月十八日法（八八
    ）檢字第○○一六六九號函附本院卷可憑，是堪認被告確已
    達不能安全駕駛動力交通工具之程度。足見被告上開任意性
    自白與事實相符，應可採信。本件事證明確，被告犯行洵堪
    認定。
三、核被告所為，係犯刑法第一百八十五條之三之不能安全駕駛
    動力交通工具罪。其前因犯詐欺罪及公共危險罪，分別經本
    院以九十六年度嘉簡字第六四○號判決判處有期徒刑五月，
    於九十六年五月三十一日確定及以九十六年度嘉交簡字第一
    七○號判決判處有期徒刑五月，於九十六年四月十日確定，
    並經本院以九十六年度交聲減字第九一號裁定減刑後應執行
    有期徒刑四月確定，於九十六年十月八日縮刑期滿執行完畢
    出監一節，有臺灣高等法院被告前案紀錄表一份在卷可稽，
    其於受徒刑之執行完畢後，五年以內故意再犯本件有期徒刑
    以上之罪，為累犯，應依刑法第四十七條第一項規定加重其
    刑。審酌被告飲用酒類後，吐氣所含酒精濃度高達每公升一
    ．五四毫克，已達不能安全駕駛之狀態，竟仍騎車於道路上
    行駛，不顧道路上其他通行之人、車安全，並已實際肇事，
    惡性非微，且前有三次因酒醉駕車，經本院判處罪刑確定，
    有上開前案紀錄表可考，足見其未有悔改之意，惟其犯後坦
    承犯行，態度尚可暨其犯罪之動機、目的、手段、所生危害
    、智識程度等一切情狀，認蒞庭實行公訴之檢察官建議判處
    有期徒刑七月尚屬過重，爰量處如主文所示之刑，併諭知易
    科罰金之折算標準。
四、據上論斷，應依刑事訴訟法第二百七十三條之一第一項、第
    二百九十九條第一項前段，刑法第一百八十五條之三、第四
    十七條第一項、第四十一條第一項前段，刑法施行法第一條
    之一第一項，判決如主文。
本案經檢察官徐鈺婷到庭執行職務。
中    華    民    國  九十七  年    八    月  二十九  日
                  交通法庭    法  官  吳育霖
上列正本證明與原本無異。
如不服本判決，應於判決送達後十日內向本院提出上訴狀，上訴
書狀依法應敘述具體理由，如未敘述具體理由者，應於上訴期間
屆滿後二十日內補提理由書於本院（均應附繕本）。告訴人或被
害人如對於本判決不服者，應具備理由請求檢察官上訴，其上訴
期間之計算係以檢察官收受判決正本之日期為準。
中    華    民    國  九十七  年    八    月  二十九  日
                              書記官  林美芳
附錄本案論罪科刑法條：
刑法第一百八十五條之三
服用毒品、麻醉藥品、酒類或其他相類之物，不能安全駕駛動力
交通工具而駕駛者，處一年以下有期徒刑、拘役或科或併科十五
萬元以下罰金。


司法院資訊處製作；財團法人民間司法改革基金會備份。
